臺灣板橋地方法院刑事判決　　　　　　　93年度交訴字第76號
公　訴　人　臺灣板橋地方法院檢察署檢察官
被　　　告　丙○○
上列被告因公共危險等案件，經檢察官提起公訴（93年度偵字第
13950 號），於準備程序進行中，被告就被訴之事實為有罪之陳
述，經告知被告簡式審判程序之旨，並聽取當事人之意見後，裁
定進行簡式審判程序，判決如下：
    主  文
丙○○服用酒類，不能安全駕駛動力交通工具而駕駛，處有期徒
刑貳月，如易科罰金，以佰元折算壹日；又因過失傷害人，處
有期徒刑月，如易科罰金，以佰元折算壹日；又駕駛動力交
通工具肇事，致人傷而逃逸，處有期徒刑陸月，如易科罰金，以
佰元折算壹日；應執行有期徒刑拾月，如易科罰金，以佰元
折算壹日。
    事  實
一、丙○○於民國93年8 月26日下午，在臺北縣中和市住處飲酒
    ，後又與友人李輔信前往臺北縣五股鄉○○路某處飲酒後，
    明知其身體反應、平衡等生理狀況，已達不能安全駕駛動力
    交通工具之程度，且明知自己並未考領自用小客車駕駛執照
    ，竟仍於同日晚間8 時40分許，駕駛車號GK-1372 號自用小
    貨車，載同李輔信沿臺北縣五股鄉○○路2 段北向往中和市
    方向行駛，而於行經臺北縣五股鄉○○路○ 段與新五路2 段
    路口時，本應注意駕駛汽車時應注意車前狀況，卻因酒後意
    識不清，未能注意車前狀況而追撞丁○○所騎乘後載乙○○
    之車號RFH-780 號輕型機車，丙○○應注意駕駛汽車應於遵
    行車道內行駛，竟又向左偏駛而超越中央雙黃線闖入對向車
    道內，再與戊○○所騎乘之車號LY9-698 號重型機車碰撞，
    嗣丙○○返回原車道撞擊由甲○○所駕駛之車號7K-7008 號
    自用小客車始停下，而分別致丁○○受有顏面撕裂傷、擦挫
    傷、雙手擦傷、右肩擦挫傷；乙○○受有臉部及四肢多處擦
    傷、胸部挫傷等傷害；戊○○則受有頭部外傷、左股骨頸及
    骨幹開放性骨折、左脛骨幹開放性骨折等傷害。詎丙○○於
    駕駛前開自用小貨車肇事致丁○○、乙○○、戊○○受傷後
    ，竟未下車察看照護，亦未報請救護或為其他必要善後措施
    ，而另行起意，逕行駕駛前開自用小貨車逃離現場，旋於當
    日22時許，為警據報於臺北縣五股鄉○○路○ 段156 號旁將
    其逮捕，且經警對丙○○實施酒精濃度測試結果，其酒精濃
    度測定值高達每公升1.03毫克，而查悉上情。
二、案經被害人丁○○、乙○○及戊○○訴經臺北縣政府警察局
    蘆洲分局報請臺灣板橋地方法院檢察署檢察官偵查起訴。
    理  由
一、按除被告所犯為死刑、無期徒刑、最輕本刑為三年以上有期
    徒刑之罪或高等法院管轄第一審案件者外，於第一次審判期
    日前之準備程序進行中，被告先就被訴事實為有罪之陳述時
    ，審判長得告知被告簡式審判程序之旨，並聽取當事人、代
    理人、辯護人及輔佐人之意見後，裁定進行簡式審判程序，
    刑事訴訟法第273 條之1 第1 項定有明文。經核本件被告丙○○所犯係死刑、無期徒刑、最輕本刑為3 年以上有期徒刑
    以外之罪，其於準備程序中就被訴事實為有罪之陳述，經法
    官告知簡式審判程序之旨，並聽取公訴人、被告之意見後，
    本院爰依首揭規定，合議裁定由受命法官獨任進行簡式審判
    程序，合先敘明。
二、訊據被告坦承前開犯罪事實不諱，核與告訴人丁○○、乙○○、戊○○之指訴，及證人李輔信、甲○○之證述相符，並
    有卷附道路交通事故現場圖、道路交通調查事故表、照片、
    被告之酒精測定紀錄表、酒後生理平衡檢測紀錄表、刑法第
    一百八十五條之三案件測試觀察紀錄表、肇事逃逸追查表等
    可稽，足認被告於前揭時、地酒醉駕車肇事後驅車逃逸之事
    實明確。而按汽車駕駛人飲用酒類或其他類似物後其吐氣所
    含酒精濃度超過每公升0.25毫克或血液中酒精濃度超過百分
    之0.05以上者，不得駕車；又汽車行駛時，駕駛人應注意車
    前狀況及兩車併行之間隔，並隨時採取必要之安全措施；且
    汽車在劃有分向限制線之路段，不得駛入來車之車道內，道
    路交通安全規則第114 條第3 項、第94條第3 項、第97條第
    2 款分別定有明文。本件被告服用酒類後駕駛汽車，至警方
    對其施以呼氣酒精濃度測試時，猶高達每公升1.03毫克，被
    告仍駕駛汽車未注意車前狀況而追撞前方告訴人丁○○所騎
    之RFH-780 號輕型機車；再向左偏駛而超越中央雙黃線闖入
    對向車道，與告訴人戊○○所騎乘之車號LY9-698 號重型機
    車擦撞。以當時被告明知酒後意思不清，本應注意不得駕車
    ，且並無不能注意之情狀，被告猶酒後駕駛，致未注意車前
    狀況及闖入對向車道肇事，其對於上開駕駛自用小貨車肇事
    之行為具有過失責任自屬明確。又本件告訴人丁○○因被告
    前開過失行為，受有顏面撕裂傷、擦挫傷、雙手擦傷、右肩
    擦挫傷；告訴人乙○○則受有臉部及四肢多處擦傷、胸部挫
    傷等傷害；告訴人戊○○亦受有頭部外傷、左股骨頸及骨幹
    開放性骨折、左脛骨幹開放性骨折等傷害，分別有馬偕紀念
    醫院診斷證明書2 紙、長庚紀念醫院診斷證明書1 紙在卷為
    據，足認被告之過失行為與告訴人等所受之傷害結果間，具
    有相當因果關係。被告於肇事致人受傷後逃逸，則據證人李
    輔信及甲○○證述綦詳（見偵查卷第17-18 頁、第25-26 頁
    ），均核與被告之自白相符。綜以上開論述，足認本件被告
    犯行明確，應依法論處。
三、核被告所為，係犯刑法第185 條之3 之酒醉駕駛罪、第284
    條第1 項前段之過失傷害罪、及第185 條之4 之肇事逃逸罪
    。被告以一過失駕駛行為，致告訴人丁○○、乙○○、戊○○受傷，係以一行為犯數相同之罪名，為同種想像競合犯，
    應從一過失傷害罪處斷。被告所犯前開酒醉駕駛、過失傷害
    、肇事逃逸等3 罪間，犯意各別，行為互殊，應分論併罰。
    又被告並未考領駕駛執照，除據其自承在卷外，復有警製道
    路交通事故調查報告表可稽（見偵查卷第34頁第欄駕駛資
    格情形第一行），被告又於酒醉後駕駛汽車肇事致人受傷，
    應依道路交通管理處罰條例第86條第1 項規定，就被告所犯
    過失傷害罪部分依法加重其刑。又被告雖同時有本項之2 種
    加重刑責之事由，但同屬造成本件事故之原因，僅加重其刑
    1 次為足，而不予遞加（臺灣高等法院暨所屬法院87年法律
    座談會刑事類提案第54號參照）。本院審酌被告並無前科，
    有臺灣高等法院被告全國前案紀錄表在卷可稽，但其未考領
    駕駛執照，竟於酒後駕駛自用小貨車，於肇事後猶竟自逃逸
    ，且迄未與告訴人等和解，並酌以被犯後坦承其犯行不諱，
    及其犯罪手段、所生危害等一切情狀，各量處如主文所示之
    刑及定其應執行刑，並酌定如易科罰金之執行標準，以茲懲
    儆。
據上論斷，應依刑事訴訟法第273 條之1 第1 項、第299 條第1
項前段，刑法第185 條之3 、第185 條之4 、第284 條第1 項前
段、第55條、第51條第5 款、第41條第1 項前段、第2 條，道路
交通管理處罰條例第86條第1 項，罰金罰鍰提高標準條例第1 條
前段、第2 條，判決如主文。
本案經檢察官徐名駒到庭執行職務。
中　　華　　民　　國　　94　　年　　7 　　月　　8 　　日
                    交通法庭    法  官  林漢強
上列正本證明與原本無異。
如不服本判決，應於判決送達後10日內，向本院提出上訴狀。
                                書記官  黃大千
中　　華　　民　　國　　94　　年　　7 　　月　　8 　　日
附錄本件論罪科刑所用法條全文
刑法第185條之3
服用毒品、麻醉藥品、酒類或其他相類之物，不能安全駕駛動力
交通工具而駕駛者，處一年以下有期徒刑、拘役或三萬元以下罰
金。
刑法第185條之4
駕駛動力交通工具肇事，致人死傷而逃逸者，處六月以上五年以
下有期徒刑。
刑法第284條
因過失傷害人者，處六月以下有期徒刑、拘役或五百元以下罰金
，致重傷者，處一年以下有期徒刑、拘役或五百元以下罰金。
從事業務之人，因業務上之過失傷害人者，處一年以下有期徒刑
、拘役或一千元以下罰金，致重傷者，處三年以下有期徒刑、拘
役或二千元以下罰金。
